【裁判字號】    95,台上,5917
【裁判日期】    951026
【裁判案由】    違反槍砲彈藥刀械管制條例等罪
【裁判全文】
最高法院刑事判決            九十五年度台上字第五九一七號
上  訴  人  甲○○
上列上訴人因違反槍砲彈藥刀械管制條例等罪案件，不服台灣高
等法院台南分院中華民國九十五年八月十一日第二審判決（九十
五年度上訴字第五六二號，起訴案號：台灣雲林地方法院檢察署
九十四年度偵字第六七０、六七一、一０六一號），提起上訴，
本院判決如下：
    主  文
上訴駁回。
    理  由
違反槍砲彈藥刀械管制條例部分：
按刑事訴訟法第三百七十七條規定，上訴於第三審法院，非以判
決違背法令為理由，不得為之。是提起第三審上訴，應以原判決
違背法令為理由，係屬法定要件。如果上訴理由狀並未依據卷內
訴訟資料，具體指摘原判決不適用何種法則或如何適用不當，或
所指摘原判決違法情事，顯與法律規定得為第三審上訴理由之違
法情形，不相適合時，均應認其上訴為違背法律上之程式，予以
駁回。本件原判決撤銷第一審不當之判決，仍處上訴人甲○○未
經許可寄藏手槍罪刑。已詳認定犯罪事實之依據及憑以認定之
理由，並對上訴人自首之辯詞，如何不足採信，均已依據卷內資
料予以指駁及說明，從形式上觀察，原判決並無任何違背法令之
處。按犯罪事實之一部分，已經偵查機關查覺，縱於偵查中自首
未發覺之他部分事實，仍不合自首之要件。本件警方依據合法監
聽上訴人與賴正發之電話通聯，得知有持有槍、彈之犯嫌，依法
聲請搜索票，對兩人住居處為搜索扣押，則其犯罪已經偵查機關
發覺，縱上訴人供出未在警方知悉之地點，並查扣部分槍、彈，
仍非自首，原判決未適用自首減輕其刑，自無不合。上訴意旨置
原判決之論於不顧，執此爭執，難謂已符合首揭法定上訴要件
，其上訴違背法律上之程式，應予駁回。
違反毒品危害防制條例部分：
查第三審上訴書狀，應敘述上訴之理由，其未敘述者，得於提起
上訴後十日內補提理由書於原審法院，已逾上述期間，而於第三
審法院未判決前仍未提出上訴理由書狀者，第三審法院應以判決
駁回之，刑事訴訟法第三百八十二條第一項、第三百九十五條後
段規定甚明。本件上訴人另因意圖販賣而持有第一級毒品案件，
不服原審判決，於民國九十五年八月二十八日提起上訴，並未敘
述理由，迄今逾期已久，於本院未判決前仍未提出，依上開規定
，此部分其上訴自非合法，亦應予駁回。
據上論結，應依刑事訴訟法第三百九十五條，判決如主文。
中    華    民    國  九十五  年    十    月  二十六  日
                      最高法院刑事第三庭
                          審判長法官  謝  家  鶴
                                法官  花  滿  堂
                                法官  陳  世  淙
                                法官  洪  佳  濱
                                法官  洪  昌  宏
      本件正本證明與原本無異
                                      書  記  官
中    華    民    國  九十五  年   十一   月    六    日
                                                    Ｒ


司法院資訊處製作；財團法人民間司法改革基金會備份。
